臺灣新竹地方法院刑事判決
110年度訴字第29號
公  訴  人  臺灣新竹地方檢察署檢察官
被      告  李文生


上列被告因傷害等案件，經檢察官提起公訴（109年度偵字第136
92號、第14236號），被告於本院準備程序中，就被訴事實為有
罪之陳述，經本院告知簡式審判程序意旨，並聽取公訴人及被告
之意見後，本院裁定依簡式審判程序審理，並判決如下：
    主  文
李文生犯傷害罪，處有期徒刑貳月，如易科罰金，以新臺幣壹仟
元折算壹日。
    事實及理由
一、本件犯罪事實及證據，除犯罪事實一、第2行「21時37分許
    」之記載應更正為「21時36分許」；證據部分「監視器影像
    畫面截圖照片6張」應更正為「監視器影像畫面截圖照片8張
    」外，餘均引用檢察官起訴書之記載（如附件）。
二、論罪科刑：
　㈠核被告所為，係犯刑法277條第1項之傷害罪。
　㈡爰以行為人之責任為基礎，審酌被告因與告訴人葉青雄之債
    務糾紛而有爭執，不思理性解決糾紛，竟因衝動而任意侵害
    他人身體法益，所為實值非難；惟念被告坦認犯行之犯後態
    度，然並未與告訴人達成和解或賠償告訴人之損失，並考量
    告訴人所受傷勢之嚴重程度，兼衡被告犯罪之手段難稱平和
    ，暨其自述國中畢業之教育程度，從事園藝業，未婚、無小
    孩，家庭經濟情況尚可（本院卷第55頁）等一切情狀，量處
    如主文所示之刑，並諭知易科罰金之折算標準。
三、沒收部分：
　　被告本件供犯罪所用之玩具手槍，並未扣案，又被告於警詢
    中陳稱：該玩具手槍已經丟到橋下等語（偵14236卷第5頁）
    ，且無證據證明現仍存在，如予宣告沒收，徒增執行程序之
    耗費，且欠缺刑法上之重要性，爰依刑法第38條之2第2項之
    規定，不予宣告沒收及追徵。
據上論斷，應依刑事訴訟法第273條之1第1項、第299條第1項前
段、第310條之2、第454條第2項，判決如主文。
本案經檢察官劉晏如提起公訴，檢察官劉得為到庭執行職務。 
中　　華　　民　　國　　110 　年　　3 　　月　　11　　日
                  刑事第三庭    法　官  王靜慧
以上正本證明與原本無異。　　　　　　　　　
如不服本判決應於收受判決後20日內向本院提出上訴書狀，並應
敘述具體理由。其未敘述上訴理由者，應於上訴期間屆滿後20日
內向本院補提理由書(均須按他造當事人之人數附繕本)「切勿逕
送上級法院」。　　　　　　　　　
                               書記官  林曉郁
中　　華　　民　　國　　110 　年　　3 　　月　　11　　日
附錄本案論罪科刑法條：
中華民國刑法第277條第1項
傷害人之身體或健康者，處5年以下有期徒刑、拘役或50萬元以
下罰金。
附  件：
臺灣新竹地方檢察署檢察官起訴書
                                    109年度偵字第13692號
                                               第14236號
　　被　　　告　李文生　男　39歲（民國00年0月00日生）
　　　　　　　　　　　　住新竹縣○○鎮○○里○○街00號3
　　　　　　　　　　　　　樓
                        (現另案於法務部○○○○○○○○  羈押中)
　　　　　　　　　　　　國民身分證統一編號：Z000000000號
上列被告因傷害案件，業經偵查終結，認應提起公訴，茲將犯罪
事實及證據並所犯法條分敘如下：
　　　　犯罪事實
一、李文生與葉青雄前有債務糾紛，竟基於傷害之犯意，於民國
    109年7月14日21時37分許，在新竹縣○○鎮○○路00號之第一商
    業銀行關西分行前，乘葉青雄領錢之際，持玩具手槍(未扣
    案)槍身敲打葉青雄之頭部數下，致葉青雄受有頭部創傷併
    腦震盪症候群、左側耳部挫傷併瘀血之傷害。嗣經警接獲民
    眾報案處理始查悉上情。
二、案經葉青雄訴由新竹縣政府警察局新埔分局報告偵辦。
　　　　證據並所犯法條
一、證據清單及待證事實：
編號 證據名稱 待證事實 1 被告李文生於警詢及偵查中之供述 坦承全部犯罪事實。 2 證人即告訴人葉青雄於警詢及偵查中之證述 證明全部犯罪事實。 3 證人方冠軫於偵查中之證述 證明被告與告訴人前有債務糾紛，被告於上開時地持武器敲打告訴人葉青雄頭部之事實。 4 國軍桃園總醫院附設民眾診療服務處診斷證明書1紙 證明告訴人受有上揭傷害之事實。 5 監視器影像畫面截圖照片6張 證明被告李文生持槍攻擊告訴人葉青雄頭部數下之事實。 
二、核被告李文生所為，係犯刑法第277條第1項傷害罪嫌。
三、依刑事訴訟法第251條第1項提起公訴。
　　此　致
臺灣新竹地方法院
中　　華　　民　　國　 109　　年　　12　　月　　18　　日
　　　　　　　　　　　　　　　檢  察  官  劉  晏  如
本件證明與原本無異
中　　華　　民　　國　 109　　年　　12　　月　　24　　日
                              書  記  官  許  立  青